臺灣高等法院刑事判決　　　　　　　　　　　　 93年度上訴字第3517號
上　訴　人　臺灣板橋地方法院檢察署檢察官
被　　　告　甲○○
上列上訴人因被告違反毒品危害防制條例案件，不服臺灣板橋地
方法院93年度訴字第1241號，中華民國93年9 月20日第一審判決
（起訴案號：臺灣板橋地方法院檢察署93年度核退毒偵字第636
號、93年度毒偵字第2669號）提起上訴及由公訴人移請併案審理
（同署93年度核退毒偵字第1265號），本院判決如下：
    主    文
原判決撤銷。
甲○○連續施用第一級毒品，處有期徒刑玖月，扣案之第一級毒
品海洛因壹包（淨重零點零陸公克）沒收銷燬之，注射針筒貳支
均沒收；又連續施用第二級毒品，處有期徒刑肆月，扣案之第二
級毒品安非他命貳包（壹包淨重零點參公克、壹包毛重壹公克）
均沒收銷毀之，安非他命吸食器壹組，沒收。應執行有期徒刑拾
壹月，扣案之第一級毒品海洛因壹包（淨重零點零陸公克）、第
二級毒品安非他命貳包（壹包淨重零點參公克、壹包毛重壹公克
）均沒收銷燬之，注射針筒貳支、安非他命吸食器壹組均沒收。
    事    實
一、甲○○前於民國92年間因施用第二級毒品案件，經臺灣板橋
    地方法院以92年度毒聲字第1699號裁定送觀察、勒戒後，認
    無繼續施用毒品之傾向，由臺灣板橋地方法院檢察署檢察官
    於92年6 月30日以92年度毒偵字1766號不起訴處分確定。詎
    甲○○仍未戒除毒癮，復分別基於施用第一級毒品海洛因及
    第二級毒品安非他命之概括犯意，分別自93年4 月21日起至
    93年7 月21日18時57分許為警採集其尿液回溯前26小時內之
    某時間止，連續在台北縣新莊市友人住處及新莊市○○街65
    號2 樓等地方，以針筒施打之方式施用海洛因多次；自92年
    10月間某日起至93年7 月21日下午4 、5 時許止，連續在其
    位於臺北縣板橋市○○路○ 段28之2 號22樓之住處及臺北縣
    新莊市○○街65號2 樓等地方，以安非他命吸食器施用安非
    他命多次。嗣分別於93年4 月23日1 時10許，在台北縣新莊
    市○○路與大安路口為警查獲，並扣得第二級毒品安非他命
    1 包（淨重0.3 公克）及其所有供施用安非他命所用之吸食
    器1 組；於93年7 月21日17時30分許，在台北縣新莊市○○
    街65號2 樓為警查獲，並扣得第一級毒品海洛因1 包（淨重
    0.06公克）、第二級毒品安非他命1 包（毛重1 公克）及其
    所有供施用海洛因毒品所用之注射針筒2 支。
二、案經臺北縣政府警察局新莊分局報請臺灣板橋地方法院檢察
    署檢察官偵查起訴及移請併案審理。
    理  由
一、訊據被告甲○○對於右揭事實均坦承不諱，且被告二次為警
    查獲時所採集之尿液經送請鑑定結果，均呈鴉片類陽性反應
    及安非他命類陽性反應，此有台灣檢驗科技股份有限公司出
    具之濫用藥物尿液檢驗報告二份附卷可稽；扣案之白粉末1
    包，經送請法務部調查局鑑驗結果，確含海洛因毒品成分（
    淨重0.06公克，空包裝重0.23公克），有法務部調查局調科
    壹字第060008675 號鑑定通知書一份在卷可憑；並有安非他
    命2 包（一包淨重0.3 公克、一包毛重1 公克）及被告所有
    供施用海洛因、安非他命毒品所用之吸食器1 組、注射針筒
    2 支扣案可證。是被告所為有施用第一級毒品海洛因及第二
    級毒品安非他命之自白，堪認為實在而可採信。又如事實欄
    所載，被告前因施用毒品案件，經觀察、勒戒後，無繼續施
    用毒品之傾向，經台灣板橋地方法院檢察署檢察官不起訴處
    分確定等情，有本院被告全國前案紀錄表及上開不起訴處分
    書在卷可按。本件事證明確，被告施用毒品犯行堪予認定，
    應依法論科。
二、按毒品危害防制條例業已於93年1 月9 日施行（該條例於92
    年7 月9 日修正公布，依該條例第36條規定，自公布後6 個
    月施行），被告最後施用毒品之時間分別93年7 月21日18時
    57分許為警採集其尿液回溯前26小時、93年7 月21日下午16
    、17時許之某時，係於該條例修正施行後，本案自應適用修
    正後之規定為裁判，核先敘明。核被告所為，係犯毒品危害
    防制條例第10條第1 項之施用第一級毒品罪及同條第2 項之
    施用第二級毒品罪，其施用第一級、第二級毒品前後持有第
    一級、第二級毒品之低度行為，均為施用之高度行為所吸收
    ，均不另論罪。其多次施用施用第一級施用毒品及第二級毒
    品之犯行，均時間緊接，犯罪構成要件相同，顯均係基於概
    括犯意反覆為之，均應依刑法第56條連續犯之規定論以一罪
    。被告多次施用第一級、第二級毒品犯行，已如前述，公訴
    人雖僅起訴被告於93年4 月21日起至93年4 月23日8 時40分
    許採尿送驗前26小時內某時止，施用第一級毒品海洛因及92
    年10月間某日起至93年4 月22日22時許，施用第二級毒品安
    非他命之犯行，未就併案審理之被告其餘連續施用第一級、
    第二級毒品犯行起訴，惟該部分與已起訴部分有連續犯之裁
    判上一罪關係，其一部起訴之效力及於全部，基於審判不可
    分原則，本院自得併予審理，附此敘明。再被告以不同之方
    式分別施用第一級毒品及第二級毒品，其所犯上開二罪，犯
    意各別，罪名互異，應分論併罰。扣案之第二級毒品安非他
    命2 包（1 包淨重0.3 公克、1 包毛重1 公克）及第一級毒
    品海洛因1 包（淨重0.06公克），係查獲之毒品，依毒品危
    害防制條例第18條第1 項前段規定，不問屬於犯人與否，應
    沒收銷燬之，扣案之吸食器1 組、注射針筒2 支，為被告所
    有供施用毒品犯罪所用之物，業經被告供陳在卷，爰依刑法
    第38條第1 項第2 款之規定宣告沒收。
三、原審認被告甲○○罪證明確，予以論罪科刑，固非無見，惟
    查，檢察官移請併案審理之被告上開施用第一級毒品海洛因
    、第二級毒品安非他命犯行，原審未及審究，尚有未洽；公
    訴人提起上訴為有理由，應由本院將原判決撤銷改判。爰審
    酌被告犯罪之動機、施用頻率、曾有施用毒品之前科仍不知
    悔改，再次犯下本案，惟所犯之施用毒品犯行乃戕害自己身
    心健康，並未危及他人，且犯後坦承犯行、已表悔悟等一切
    情狀，乃分別量處如主文第2 項所示之刑及就扣案物品為沒
    收、銷燬之諭知，併定其應執行刑。
據上論斷，應依刑事訴訟法第369條第1項前段、第364條、第299
條第1項前段、毒品危害防制條例第10條第1項、第2項、第18條
第1項前段，刑法第11條前段、第56條、第51條第5款、第9款、
第38條第1項第2款，判決如主文。
本案經檢察官郭啟東到庭執行職務。
中　　華　　民　　國　　94　　年　　1 　　月　　25　　日
                  刑事第十九庭審判長法  官  葉騰瑞
                                    法  官  莊明彰
                                    法  官  劉壽嵩
以上正本證明與原本無異。
施用第一級毒品部分如不服本判決，應於收受送達後十日內向本
院提出上訴書狀，其未敘述上訴之理由者並得於提起上訴後十日
內向本院補提理由書（均須按他造當事人之人數附繕本）。
施用第二級毒品部分，不得上訴。
                                    書記官  廖婷璇
中　　華　　民　　國　　94　　年　　1 　　月　　25　　日
附錄：本判決論罪科刑法條全文
毒品危害防制條例第10條第1項、第2項
施用第一級毒品者，處六月以上五年以下有期徒刑。
施用第二級毒品者，處三年以下有期徒刑。
毒品危害防制條例第18條第1項前段：
查獲之第一、二級毒品及專供製造或施用第一、二級毒品之器具
，不問屬於犯人與否，均沒收銷燬之；查獲之第三、四級毒品及
製造或施用毒品之器具，無正當理由而擅自持有者，均沒入銷燬
之。
